臺灣板橋地方法院刑事判決　　　　　　　　　　　　　九十年度易字第三九三四號
　　公訴人　臺灣板橋地方法院檢察署檢察官
　　被　告　甲○○
右列被告因竊盜案件，經檢察官提起公訴（九十年度偵字第一八五三三號、第一九四
０九號），本院判決如左：
    主    文
甲○○連續竊盜，處有期徒刑參月，如易科罰金，以參佰元折算壹日。
    事    實
一、甲○○前於民國九十年六月十二日因竊盜案件，經本院判處拘役五十九日，於同
    年八月三十一日經臺灣高等法院撤銷原判決，改判拘役五十九日確定，嗣於九十
    年十一月一日易科罰金執行完畢。其於前案為警查獲後竟仍不知警惕，復基於意
    圖為自己不法所有之概括犯意，先後於左列時地竊取便利商店內之電話儲值卡，
    茲敘述其竊盜事實如左：
（一）於九十年六月五日凌晨二時三十六分許，至臺北縣樹林市○○街四十九號「全
      家便利商店」內，趁店員丙○○不注意之際，至收銀櫃檯後方竊取遠傳電訊易
      付卡面值新臺幣（下同）三百元五張、五百元二張、九百元三張、和信輕鬆打
      三百元八張、六百元六張、全球聯通國際經濟卡二百元二張、中華電信儲值卡
      二百元二張、五百元二張，總計一萬三千元，得手後逃逸。嗣該商店店員丙○
      ○發現電話儲值卡短少，經檢視店內監視錄影帶發現係甲○○所為而報警查獲
      。
（二）又於九十年八月十七日凌晨三時二十五分許，至臺北縣樹林市○○街四十一號
      「７－１１便利商店」內，以店內後方貨架上有商品掉落為由，誘使店員王志
      宏離開收銀櫃檯至後方整理掉落商品而不注意之際，至收銀櫃檯後方竊取和信
      輕鬆打三百元十三張、六百元六張、中華電信如意卡三百元三張、五百二十八
      元三張、遠傳電訊易付卡三百元五張，總計一萬一千四百八十四元，得手後逃
      逸。旋為店員王志宏發覺有異，經檢視店內監視錄影帶發現係甲○○所為而報
      警查獲。
二、案經臺北縣警察局樹林分局移送臺灣板橋地方法院檢察署檢察官偵查起訴。
    理    由
一、訊據被告甲○○對其先後於前揭時地趁店員不注意之際拿取電話儲值卡之事實，
    固坦承不諱，惟矢口否認有何竊盜故意，辯稱：伊當時係因罹患精神方面疾病，
    服用藥物後神智不清，不清楚自己作何事，伊曾於八十九年九月八日在臺北市立
    療養院住過院，後來至臺北縣新莊輔仁醫院就診，輔仁醫院歇業後至板橋雙十路
    二段二十六號家樺醫院看診，案發時係服用家樺醫院之藥物，致腦中一片空白，
    處於無意識狀態，不知自己所為何事，且伊曾至上開便利商店應徵工作，無竊取
    店內儲值卡之故意，伊事後有將取走之儲值卡以同價買下云云。
二、然查前開事實欄一、（一）所示之事實，業經被告於警訊時坦承趁店員不注意之
    際走入櫃檯取走電話儲值卡之事實不諱（見臺灣板橋地方法院檢察署九十年度偵
    字第一八五三三號卷第三頁背面），核與該便利商店人員丙○○於警訊時指證情
    節相符（見上開偵查卷第八頁至第九頁），並有監視錄影照片四張、及贓物認領
    保管單一紙附卷可稽。
三、次查前開事實欄一、（二）所示之事實，亦據被告於警訊時供認趁店員不注意之
    際竊取櫃檯後方放置之電話儲值卡之事實不諱（見臺灣板橋地方法院檢察署九十
    年度偵字第一九０四九號卷第三頁背面），並經該商店人員乙○○、王志宏於警
    訊指證明確（見上開偵查卷第九頁背面至第十二頁），復有監視錄影照片二張、
    及贓物認領保管單一紙在卷足憑。
四、復經本院向臺北縣板橋市○○路○段二十六號「家樺醫院」函調被告病歷紀錄及
    處方箋，連同被告庭呈之藥物一併檢送行政院衛生署藥物食品檢驗局檢驗結果，
    家樺醫院開給被告服用之藥物中Flunitrazepam、Diazepam、Nitrazepam 均屬安
    眠鎮靜劑，Chlorpromazine、Imipramine均屬精神安定劑、Tramadol係鎮痛劑之
    一種，Pseudoephedrine係支氣管擴張劑之一種，Triprolidine 係抗組織胺劑之
    一種，Propranolol 係抗高血壓劑之一種，有家樺醫院被告病歷、及行政院衛生
    署藥物食品檢驗局九十一年二月二十七日藥檢壹字第九一０一七０八號函所附檢
    驗成績書各一紙在卷可參。再經鑑定證人即家樺醫院醫師丁○○於本院訊問時結
    證稱：被告於九十年三月二十二日前來初診，主訴係毒品海洛因濫用，伊開立四
    套針劑，內含點滴及止痛藥，因海洛因戒斷過程中會有全身酸痛、打哈欠、流鼻
    涕等症狀，所開全是治療毒品的藥物。被告翌日（三月二十三日）又來拿三套針
    劑，內容同前，同年八月二十六日來就診還是海洛因戒斷，拿睡前口服藥五包，
    九十一年一月八日再來拿睡前口服藥五包，及開Modipanol五顆，Modipanol即係
    所謂FM2 ，這種藥建議睡前吃，會抑制大腦醒覺度，幫助其睡眠，另白天吃的穩
    定情緒藥，要看服用者之體質，一般人服用後是不會想睡覺，被告前後四次來看
    診時均神智清醒，伊所開之藥物除幫助被告睡眠外，並不會造成其他特定行為等
    語（見本院九十一年三月二十二日訊問筆錄）。
五、綜上所述，本案被告客觀上有連續二次竊取便利商店電話儲值卡之行為，主觀上
    又有竊盜之故意，其雖辯稱行為時之精神狀態處於無意識狀態之阻卻罪責事由云
    云，然查被告服用家樺醫院所開治療毒品戒斷之藥物，僅在減輕其戒斷毒癮過程
    中之痛苦症狀，及幫助睡眠，並不會造成其他特定行為，業經鑑證人丁○○醫師
    證述明確，是被告凌晨至便利商店甚至以貨架上商品掉落為由引開趁店員注意力
    趁機行竊之行為，顯非服藥所導致，是被告前開所辯無非臨訟避重就輕圖卸之詞
    ，尚不足採信，本件事證明確，被告二次盜犯行洵堪認定。
六、核被告所為係犯刑法第三百二十條第一項之竊盜罪。其先後二次竊盜犯行，時間
    緊接，犯罪構成要件相同，顯係基於概括犯意為之，應依連續犯論以一罪，並依
    法加重其刑。查被告前於九十年六月十二日因竊盜案件，經本院判處拘役五十九
    日，於同年八月三十一日經臺灣高等法院撤銷原判決，改判拘役五十九日確定，
    嗣於九十年十一月一日易科罰金執行完畢，有臺灣高等法院檢察署刑案紀錄簡覆
    表、臺灣高等法院被告全國前案紀錄表、及該案臺灣高等法院判決各一件在卷可
    查，本案連續竊盜之犯罪行為時間雖在前案判決確定前為之，惟前案之犯罪行為
    時間係在八十九年十一月二十四日晚間十一時許，距本案之犯罪行為時間已相隔
    半年餘，難認二案有何概括犯意之連續關係，本案應係另行起意為之，自非前案
    判決效力所及，附此說明。爰審酌被告前案為警查獲後仍不知警惕，復連續犯本
    件竊盜案，其犯罪之動機、目的、手段、次數、所生危害、及犯罪後仍飾詞卸責
    等一切情狀，量處如主文所示之刑，並諭知易科罰金之折算標準，以示懲儆。
據上論斷，應依刑事訴訟法第二百九十九條第一項前段，刑法第五十六條、第三百二
十條第一項、第四十一條第一項，罰金罰鍰提高標準條例第一條前段、第二條，判決
如主文。
本院經檢察官蔡顯鑫到庭執行職務。
中      華      民      國      九  十  一    年     四    月    九     日
                                              臺灣板橋地方法院刑事第四庭
                                                  法    官    談      虎
右正本證明與原本無異。
如不服本判決，應於判決送達後十日內，向本院提出上訴狀。
                          書 記 官    陳  君  偉
中      華      民      國      九  十  一    年     四    月   十二    日
附註法條：
刑法第三百二十條第一項
  意圖為自己或第三人不法之所有，而竊取他人之動產者，為竊盜罪，處五年以下有
  期徒刑、拘役或五百元以下罰金。
